臺灣板橋地方法院刑事判決　　　　　　　 94年度易字第232號
公　訴　人　臺灣板橋地方法院檢察署檢察官
被　　　告　甲○○
上列被告因違反毒品危害防制條例案件，經檢察官提起公訴（94
年度毒偵字第441 號），本院判決如下：
    主  文
甲○○連續施用第二級毒品，累犯，處有期徒刑壹年。
    事  實
一、甲○○前曾多次涉犯違反毒品危害防制條例案件，其中於民
    國（下同）88年間，因施用第二級毒品安非他命案件，經觀
    察、勒戒後，認無繼續施用毒品之傾向而釋放，並由臺灣板
    橋地方法院檢察署於88年3 月9 日以88年度偵字第4618號為
    不起訴處分確定，89年間，再因施用第二級毒品安非他命案
    件，經觀察、勒戒後，仍認無繼續施用毒品之傾向，而於89
    年6 月16日釋放，並由臺灣板橋地方法院檢察署於同日以89
    年度偵字第3246號為不起訴處分確定，89年間，另因違反毒
    品危害防制條例案件（轉讓第二級毒品），經本院判處有期
    徒4 月，緩刑2 年確定，迨90年間，復因違反毒品危害防制
    條例案件（施用第二級毒品），經本院判處有期徒刑5 月確
    定（同時自90年5 月29日起進入戒治處所施以強制戒治，迄
    91年2 月7 日停止戒治處分出所，迨91年5 月28日執行完畢
    ），其上開緩刑因而遭撤銷，嗣二案件之徒刑併執行之（接
    續執行），自91年2 月7 日起入監服刑，甫於91年10月31日
    因縮刑期滿執行完畢（於本件構成累犯），詎猶不知悔改，
    於上開觀察、勒戒及強制戒治執行完畢釋放後之5 年內，復
    基於施用第二級毒品安非他命之概括犯意，於93年11月23日
    晚上6 時許（起訴書誤載為「93年11月24日14時23分為警採
    尿前96小時內某時」）及94年3 月30日下午3 時許，分別在
    臺北縣三重市友人住處（起訴書誤載為「在不詳處所」）及
    同縣新莊市○○路某卡拉OK店內，以將安非他命放入玻璃球
    內燃燒吸煙之方式，連續施用第二級毒品安非他命2 次。嗣
    因甲○○係警局列管之毒品人口，經警於93年11月24日下午
    2 時23分許，通知甲○○赴警局採集尿液檢體送驗後，發現
    呈安非他命類陽性反應，始查悉上情
二、案經臺北縣政府警察局海山分局報請臺灣板橋地方法院檢察
    署檢察官偵查起訴。
    理由
一、上揭事實，業據被告甲○○於本院審理時均坦承不諱，且其
    為警通知驗尿後所採集之尿液檢體，經送請臺灣檢驗科技股
    份有限公司遞以酵素免疫分析法初步檢驗及氣相層析質譜儀
    法確認檢驗結果，均呈安非他命類陽性反應，有該公司濫用
    藥物尿液檢驗報告1 份在卷足憑，堪信被告上開自白確與事
    實相符；次查被告先前如事實欄所載，於89年間，因再犯施
    用第二級毒品安非他命案件，經觀察、勒戒後，仍認無繼續
    施用毒品之傾向，而於89年6 月16日釋放，並由臺灣板橋地
    方法院檢察署於同日以89年度偵字第3246號為不起訴處分確
    定，90年間，因三犯施用第二級毒品安非他命案件，自90年
    5 月29日起進入戒治處所施以強制戒治，迄91年2 月7 日停
    止戒治處分出所，迨91年5 月28日執行完畢，其後，復於93
    年11月23日及94年3 月30日，連續施用第二級毒品安非他命
    2 次等節，有前揭案件之不起訴處分書（法學檢索列印本）
    、臺灣板橋地方法院檢察署刑案資料查註記錄表及臺灣高等
    法院被告前案紀錄表在卷足憑，堪認被告確係前經觀察、勒
    戒及強制戒治執行完畢暨釋放後5 年內，再犯本件施用第二
    級毒品安非他命案件，核與毒品危害防制條例第23條第2 項
    之規定相符，殆無疑問。綜上所述，本案事證已臻明確，被
    告犯行洵堪認定。
二、查安非他命為毒品危害防制條例第2 條第2 項第2 款明定之
    第二級毒品，不得持有、施用及販賣。本件被告前經觀察、
    勒戒執行完畢暨釋放後5 年內，再犯如事實欄所載之施用第
    二級毒品安非他命犯行，核其所為，係犯毒品危害防制條例
    第10條第2 項之施用第二級毒品罪；其施用前、後持有第2
    級毒品安非他命之低度行為，應為其施用之高度行為所吸收
    ，不另論罪；又其先後2 次施用第二級毒品安非他命之犯行
    ，時間緊接，方法相同，所犯係犯罪構成要件相同之罪名，
    顯係基於概括犯意而為，為連續犯，應依刑法第56條規定論
    以1 罪，並加重其刑。公訴人雖未就上揭被告於94年3 月30
    日下午3 時許在臺同縣新莊市○○路的卡拉OK店內施用第二
    級毒品安非他命之犯行提起公訴，惟此部分與原起訴論罪部
    分既具有連續犯之裁判上一罪關係，依審判不可分原則，乃
    為起訴效力所及，本院自得併予審判。末查被告因如事實欄
    所載之前案，甫於91年10月31日受有期徒刑執行完畢，有臺
    灣高等法院前案紀錄表1 份在卷足參，其於5 年內再犯本案
    有期徒刑以上之罪，為累犯，應依刑法第47條規定加重其刑
    。爰審酌被告前經觀察、勒戒及強制戒治執行完畢，仍未戒
    斷其施用毒品之惡習，並參酌其素行狀況（如事實欄所載之
    前科情形，有臺灣高等法院被告前案紀錄表一份在卷足憑）
    、犯罪動機、目的、手段、所生戕害其身心情形及犯罪後態
    度（被告於偵查時及本院準備程序中雖否認犯行，惟於本院
    審理時終能坦承犯行態度尚非惡劣）等一切情狀，量處如主
    文所示之刑，以資懲儆。
三、如事實欄所載被告施用第二級毒品安非他命所用之玻璃球，
    非屬被告所有之物，目前亦已丟棄滅失，業據被告供明在卷
    ，本院爰不予宣告沒收，附此敘明。
據上論斷，應依刑事訴訟法第299 條第1 項前段，毒品危害防制
條例第10條第2 項，刑法第11條前段、第56條、第47條，判決如
主文。
本案經檢察官陳銘祥到庭執行職務。
中　　華　　民　　國　　94　　年　　4 　　月　　29　　日
                  刑事第八庭  審判長法　官  王屏夏
                                    法　官  陳鴻清
                                    法　官  王偉光
以上正本證明與原本無異。
如不服本判決，應於判決送達後10日內向本院提出上訴狀。
                              　　　書記官  楊璧華
中　　華　　民　　國　　94　　年　　4 　　月　　29　　日
附錄本案論罪科刑法條全文：
毒品危害防制條例第10條：
施用第一級毒品者，處六月以上五年以下有期徒刑。
施用第二級毒品者，處三年以下有期徒刑。
